ܢܦܠ,,pʿal,ethpʿel,paʿʿel,ethpaʿʿal,aphʿel,ettaphʿal
perfect,3MS,ܢܦܰܠ,ܐܶܬܢܦܶܠ,ܢܰܦܶܠ,ܐܶܬܢܰܦܰܠ,ܐܰܦܶܠ,ܐܶܬܬܰܦܰܠ
perfect,3FS,ܢܶܦܠܰܬ,ܐܶܬܢܰܦܠܰܬ,ܢܰܦܠܰܬ,ܐܶܬܢܰܦܠܰܬ,ܐܰܦܠܰܬ,ܐܶܬܬܰܦܠܰܬ
perfect,2MS,ܢܦܰܠܬ,ܐܶܬܢܦܶܠܬ,ܢܰܦܶܠܬ,ܐܶܬܢܰܦܰܠܬ,ܐܰܦܶܠܬ,ܐܶܬܬܰܦܰܠܬ
perfect,2FS,ܢܦܰܠܬܝ,ܐܶܬܢܦܶܠܬܝ,ܢܰܦܶܠܬܝ,ܐܶܬܢܰܦܰܠܬܝ,ܐܰܦܶܠܬܝ,ܐܶܬܰܦܰܠܬܝ
perfect,1CS,ܢܶܦܠܶܬ,ܐܶܬܢܰܦܠܶܬ,ܢܰܦܠܶܬ,ܐܶܬܢܰܦܠܶܬ,ܐܰܦܠܶܬ,ܐܶܬܰܦܠܶܬ
perfect,3MP,ܢܦܰܠܘ,ܐܶܬܢܦܶܠܘ,ܢܰܦܶܠܘ,ܐܶܬܢܰܦܰܠܘ,ܐܰܦܶܠܘ,ܐܶܬܬܰܦܰܠܘ
perfect,3FP,ܢܦܰܠ̈ܝ,ܐܶܬܢܦܶܠ̈ܝ,ܢܰܦܶܠ̈ܝ,ܐܶܬܢܰܦܰܠ̈ܝ,ܐܰܦܶܠ̈ܝ,ܐܶܬܬܰܦܰܠ̈ܝ
perfect,2MP,ܢܦܰܠܬܽܘܢ,ܐܶܬܢܦܶܠܬܽܘܢ,ܢܰܦܶܠܬܽܘܢ,ܐܶܬܢܰܦܰܠܬܽܘܢ,ܐܰܦܶܠܬܽܘܢ,ܐܶܬܬܰܦܰܠܬܽܘܢ
perfect,2FP,ܢܦܰܠܬ̈ܶܝܢ,ܐܶܬܢܦܶܠ̈ܬܶܝܢ,ܢܰܦܶܠܬ̈ܶܝܢ,ܐܶܬܢܰܦܰܠ̈ܬܶܝܢ,ܐܰܦܶܠܬ̈ܶܝܢ,ܐܶܬܬܰܦܰܠ̈ܬܶܝܢ
perfect,1CP,ܢܦܰܠܢ,ܐܶܬܢܦܶܠܢ,ܢܰܦܶܠܢ,ܐܶܬܢܰܦܰܠܢ,ܐܰܦܶܠܢ,ܐܶܬܬܰܦܰܠܢ
imperfect,3MS,ܢܶܦܽܘܠ,ܢܶܬܢܦܶܠ,ܢܢܰܦܶܠ,ܢܶܬܢܰܦܰܠ,ܢܰܦܶܠ,ܢܶܬܬܰܦܰܠ
imperfect,3FS,ܬܶܦܽܘܠ,ܬܶܬܢܦܶܠ,ܬܢܰܦܶܠ,ܬܶܬܢܰܦܰܠ,ܬܰܦܶܠ,ܬܶܬܬܰܦܰܠܝ
imperfect,2MS,ܬܶܦܽܘܠ,ܬܶܬܢܦܶܠ,ܬܢܰܦܶܠ,ܬܶܬܢܰܦܰܠ,ܬܰܦܶܠ,ܬܶܬܬܰܦܰܠ
imperfect,2FS,ܬܶܦܠܺܝܢ,ܬܶܬܢܰܦܠܺܝܢ,ܬܢܰܦܠܺܝܢ,ܬܶܬܢܰܦܠܺܝܢ,ܬܰܦܠܺܝܢ,ܬܶܬܬܰܦܠܺܝܢ
imperfect,1CS,ܐܶܦܽܘܠ,ܐܶܬܢܦܶܠ,ܐܶܢܰܦܶܠ,ܐܶܬܢܰܦܰܠ,ܐܰܦܶܠ,ܐܶܬܬܰܦܰܠ
imperfect,3MP,ܢܶܦܠܽܘܢ,ܢܶܬܢܰܦܠܽܘܢ,ܢܢܰܦܠܽܘܢ,ܢܶܬܢܰܦܠܽܘܢ,ܢܰܦܠܽܘܢ,ܢܶܬܬܰܦܠܽܘܢ
imperfect,3FP,ܢܶ̈ܦܠܳܢ,ܢܶܬܢܰܦܠ̈ܳܢ,ܢܢܰܦܠ̈ܳܢ,ܢܶܬܢܰܦܠ̈ܳܢ,ܢܰܦܠ̈ܳܢ,ܢܶܬܬܰܦܠ̈ܳܢ
imperfect,2MP,ܬܶܦܠܽܘܢ,ܬܶܬܢܰܦܠܽܘܢ,ܬܢܰܦܠܽܘܢ,ܬܶܬܢܰܦܠܽܘܢ,ܬܰܦܠܽܘܢ,ܬܶܬܬܰܦܠܽܘܢ
imperfect,2FP,ܬܶ̈ܦܠܳܢ,ܬܶܬܢܰܦܠ̈ܳܢ,ܬܢܰܦܠ̈ܳܢ,ܬܶܬܢܰܦܠ̈ܳܢ,ܬܰܦܠ̈ܳܢ,ܬܶܬܬܰܦܠ̈ܳܢ
imperfect,1CP,ܢܶܦܽܘܠ,ܢܶܬܢܦܶܠ,ܢܢܰܦܶܠ,ܢܶܬܢܰܦܰܠ,ܢܰܦܶܠ,ܢܶܬܬܰܦܰܠ
imperative,MS,ܦܽܘܠ,ܐܶܬܢܰܦܠ,ܢܰܦܶܠ,ܐܶܬܢܰܦܰܠ,ܐܰܦܶܠ,ܐܶܬܬܰܦܰܠ
imperative,FS,ܦܽܘܠܝ,ܐܶܬܢܰܦܠܝ,ܢܰܦܶܠܝ,ܐܶܬܢܰܦܰܠܝ,ܐܰܦܶܠܝ,ܐܶܬܬܰܦܰܠܝ
imperative,MP,ܦܽܘܠܘ,ܐܶܬܢܰܦܠܘ,ܢܰܦܶܠܘ,ܐܶܬܢܰܦܰܠܘ,ܐܰܦܶܠܘ,ܐܶܬܬܰܦܰܠܘ
imperative,FP,ܦܽܘܠ̈ܝ,ܐܶܬܢܰܦܠ̈ܝ,ܢܰܦܶܠ̈ܝ,ܐܶܬܢܰܦܰܠ̈ܝ,ܐܰܦܶܠ̈ܝ,ܐܶܬܬܰܦܰܠ̈ܝ
active-participle,MS,ܢܳܦܶܠ,ܡܶܬܢܦܶܠ,ܡܢܰܦܶܠ,ܡܶܬܢܰܦܰܠ,ܡܰܦܶܠ,ܡܶܬܬܰܦܰܠ
active-participle,FS,ܢܳܦܠܳܐ,ܡܶܬܢܰܦܠܳܐ,ܡܢܰܦܠܳܐ,ܡܶܬܢܰܦܠܳܐ,ܡܰܦܠܳܐ,ܡܶܬܬܰܦܠܳܐ
active-participle,MP,ܢܳܦܠܺܝܢ,ܡܶܬܢܰܦܠܺܝܢ,ܡܢܰܦܠܺܝܢ,ܡܶܬܢܰܦܠܺܝܢ,ܡܰܦܠܺܝܢ,ܡܶܬܬܰܦܠܺܝܢ
active-participle,FP,ܢܳܦ̈ܠܳܢ,ܡܶܬܢܰܦܠ̈ܳܢ,ܡܢܰܦܠ̈ܳܢ,ܡܶܬܢܰܦܠ̈ܳܢ,ܡܰܦܠ̈ܳܢ,ܡܶܬܬܰܦܠ̈ܳܢ
passive-participle,MS,ܢܦܺܝܠ,,ܡܢܰܦܰܠ,,ܡܰܦܰܠ,
passive-participle,FS,ܢܦܺܝܠܳܐ,,ܡܢܰܦܠܳܐ,,ܡܰܦܠܳܐ,
passive-participle,MP,ܢܦܺܝܠܺܝܢ,,ܡܢܰܦܠܺܝܢ,,ܡܰܦܠܺܝܢ,
passive-participle,FP,ܢܦܺܝܠ̈ܳ,,ܡܢܰܦ̈ܠܳܢ,,ܡܰܦ̈ܠܳܢ,
infinitive,,ܡܶܦܰܠ,ܡܶܬܢܦܳܠܽܘ,ܡܢܰܦܳܠܽܘ,ܡܶܬܢܰܦܳܠܽܘ,ܡܰܦܳܠܽܘ,ܡܶܬܬܰܦܳܠܽܘ
